# 新准则下的成本法追溯调整

提问人：iceboy1 时间：2011-07-08 23:20:45
请教陈老师。
在执行新准则时候需要对对子公司的投资按照成本法追溯调整，请问如何处理最终海外母公司授予员工的股份支付？该股份支付授予是在国内企业账上计为Dr:长期投资-子公司 Cr:资本公积，这样增加了长期投资的账面价值。请问： 1 ）这部分的股份支付在新准则下能否作为投资成本； 2 ）针对该股份支付如果追溯调整应该如何处理？ 谢谢陈老师

回答人：chenyiwei
没有完全看懂你的问题。如果该股份支付计划的授予日在首次执行日之前，并且首次执行日尚在等待期内的，则该国内子公司作为服务接受方，但不负有结算义务，因此该境内子公司应作调整为：借：盈余公积、未分配利润，贷：资本公积。金额为自授予日至首次执行日期间应分摊的股份支付费用（根据授予日股份支付的公允价值按比例计算）。

回答人：chenyiwei
回复 iceboy1 的帖子
母公司代子公司承担的股份支付费用可以计入长期股权投资成本。这一点在解释 4 号第七条中已经明确。
国内母公司层面，追溯调整应当与新准则下对子公司长期股权投资由权益法改为成本法的追溯调整一并进行，调整分录为：借：长期股权投资——子公司，贷：资本公积。

回答人：chenyiwei
回复 iceboy1 的帖子
追溯调整后的长期股权投资帐面价值为 20 ，即最初投资成本 10 ＋海外母公司代为承担的股份支付费用 10 。原先权益法核算确认的损益调整、投资准备需在首次执行日冲回。

回答人：chenyiwei
回复 iceboy1 的帖子
是这样，相当于层层下拨。中间层持股公司一方面将其母公司承担其下级子公司的股份支付费用确认为资本公积，另一方面增加对其子公司的长期股权投资。
IFRS 2（ 2009 年 6 月修订）第43A～43D段（Share-based payment transactions among group entities (2009 amendments)）。

回答人：chenyiwei
回复 iceboy1 的帖子
基本上可以这样理解。另外可以看IFRS 2 Appendix B第B46～B61段，那里有更详细的指南。

回答人：chenyiwei
回复 iceboy1 的帖子
再思考了一下这个问题。在国内中间层控股公司的合并报表层面所体现的效果也是借记管理费用，贷记资本公积（如果被激励的管理人员所在的并非全资子公司，则涉及少数股东权益）。因此在中间层控股公司个别报表层面不做借记长期股权投资，贷记资本公积，也能达到这个效果。但在中间层控股公司个别报表层面，借记长期股权投资、贷记资本公积，能够更完整地反映该交易的经济实质，即海外最终母公司为本企业的子公司承担了股权激励费用，间接使本公司受益，也可以视作海外最终母公司为本企业承担了相关费用支出，所以还是反映出来较为妥当。